# 同一控制下母公司以持有的子公司股权对另一家公司增资的会计处理

提问人：wx_625fcdc1d233 时间：2022-04-20 17:20:24
请教陈老师，同一控制下，母公司100%持有A和B两家子公司，现在母公司要以持有A公司的100%股权对B公司进行增资，假设在合并日，A公司实收资本 2000 万，净资产 1800 万，母公司对A的长投金额 2000 万，在B公司单体如何确定长投的初始入账价值？是否按照同一控制下长投处理，合并日按照被合并方所有者权益在最终控制方合并财务报表中的账面价值的份额作为长期股权投资的初始投资成本，也就是净资产 1800 万作为B长投的初始投资成本，实收资本的金额如何确定，是否根据股权转让协议，这个定价有没要求？差额是计入资本公积么？母公司单体如何处理？

回答人：chenyiwei
1 、B单体层面对A的长投成本确定如你所述，按同一控制下的企业合并处理（合并日按照被合并方所有者权益在最终控制方合并财务报表中的账面价值的份额作为长期股权投资的初始投资成本）。
2 、因为是以股权增资，按《公司法》规定需对A的股权进行评估。实收资本可在不高于该评估值的限度内确定，与B个别报表层面长投入账价值之间的差额调整资本公积。但基于实务考虑，实收资本金额不建议高于前述长期股权投资入账价值。